【裁判字號】    95,易,409
【裁判日期】    951030
【裁判案由】    竊盜
【裁判全文】
臺灣基隆地方法院刑事判決               95年度易字第409號
公  訴  人  臺灣基隆地方法院檢察署檢察官
被      告  甲○○
                    （現於
上列被告因竊盜案件，經檢察官提起公訴（95年度偵字第3734號
），因被告所犯為死刑、無期徒刑、最輕本刑為3 年以上有期徒
刑或高等法院管轄第一審案件以外之罪，且於準備程序進行中，
被告先就被訴事實為有罪之陳述，經本院合議庭裁定進行簡式審
判程序，判決如下：
    主  文
甲○○在車站攜帶兇器竊盜，處有期徒刑捌月；扣案之刀片壹片
沒收之。
    事  實
一、甲○○意圖為自己不法之所有，攜帶其所有在客觀上足對人
    之生命、身體、安全構成威脅，具有危險性之刀片1 片，於
    民國95年8 月16日上午9 時55分許，在基隆市○○區○○路
    199 號前公車站，趁公車到達，行動不便之乙○登上公車之
    際，緊隨乙○身後，徒手竊取乙○褲子右後口袋內之現金新
    台幣（下同）23,000元，得手後即遭乙○發覺，甲○○遂將
    紙鈔丟棄於地上，嗣經乙○報警，始悉上情，並扣得甲○○
    所有之刀片1 片。
二、案經基隆市警察局第四分局報請臺灣基隆地方法院檢察署檢
    察官偵查起訴。
    理  由
壹、程序事項
    被告甲○○所犯者非為死刑、無期徒刑、最輕本刑為3 年以
    上有期徒刑之罪或高等法院管轄第一審案件，其於準備程序
    進行中，先就被訴事實為有罪之陳述，經告知其簡式審判程
    序之旨，並聽取公訴人及被告之意見後，本院合議庭依刑事
    訴訟法第273 條之1 第1 項之規定，裁定由受命法官獨任以
    簡式審判程序進行本案之審理。
貳、實體事項
一、事實認定部分
    上開事實，業據被告坦認不諱，核與證人乙○證述之情節相
    符，並有照片5 張及贓物認領保管單1 張附卷可稽，復有刀
    片1 片扣案可佐，足認被告之自白與事實相符，事證明確，
    被告犯行應堪認定。
二、論罪科刑部分
（一）按刑法第321 條第1 項第3 款之攜帶兇器竊盜罪，係以行
      為人攜帶兇器竊盜為其加重條件，此所謂兇器，其種類並
      無限制，凡客觀上足對人之生命、身體、安全構成威脅，
      具有危險性之兇器均屬之，且祇須行竊時攜帶此種具有危
      險性之兇器為已足，並不以攜帶之初有行兇之意圖為必要
      （最高法院79年台上字第5253號判例可資參照）。本件被
      告為上開竊盜犯行時，確攜帶扣案之刀片一節，業據被告
      供陳在卷，而該刀片為金屬材質，單片有刀刃，業據本院
      當庭勘驗屬實，是該刀片客觀上確足以對人之生命、身體
      、安全構成威脅，而具有相當之危險性，自屬刑法上所稱
      之兇器無誤，被告既攜帶該刀片而為前開竊盜犯行，揆諸
      首揭說明，即已該當攜帶兇器之加重要件，不因被告於行
      竊時，有無實際使用該刀片而異。
（二）被告攜帶兇器，在公車車站所為之前揭竊盜犯行，係犯刑
      法第321 條第1 項第3 款、第6 款在車站攜帶兇器之加重
      竊盜罪，核其所為，雖兼具數款加重要件，惟因竊盜行為
      單一，仍僅成立一罪（最高法院69年台上字第3945號判例
      供參）。
（三）又按竊盜既遂與未遂之區別，應以所竊之物已否移入自己
      權力支配之下為標準（最高法院17年上字第509 號判例可
      資參照）。被告徒手自乙○之口袋中，竊取23,000元後，
      因立即遭乙○發覺，而將紙鈔丟棄於地上等情，業經被告
      於偵查中坦認無訛，與證人乙○所述相符，是認被告確已
      將原置於乙○口袋中之紙鈔取出，而將該等紙鈔移入自己
      權力支配之下，參酌首揭所述，即應成立竊盜既遂罪，縱
      被告持有該等紙鈔後，因立即遭乙○發覺，而將之丟棄於
      地上，仍無妨其竊盜既遂之認定，檢察官認被告犯行僅屬
      未遂階段，容有未洽，而行為既遂、未遂係犯罪狀態之不
      同，非處罰之獨立規定，自無變更起訴法條之問題，併此
      敘明。
（四）爰審酌被告前有多次竊盜前科，且見他人錢財，竟生貪念
      ，而為竊盜犯行，法治觀念顯有偏差，然被告所為本件犯
      行，因甫竊盜既遂，即遭被害人發覺，而未致被害人實際
      財產之損失，且被告於本院審理時坦認犯行，足認尚有悔
      悟之心等一切情狀，量處如主文所示之刑。
（五）至於檢察官請求併予宣告強制工作一節，經查，被告雖有
      多次竊盜前科，惟其於76年間因竊盜案件，經判處有期徒
      刑8 月並執行完畢後，均無犯罪紀錄，直至92年及95年間
      ，始因竊盜案件，分別經法院判處拘役30日及50日確定，
      此有臺灣高等法院被告前案紀錄表在卷可稽，被告既於76
      年至92年間均無犯罪紀錄，即難謂其有犯罪之習慣，又其
      於92年及95年間所為之竊盜犯行，所竊多為隨身錢包等財
      物，有臺灣士林地方法院檢察署檢察官92年度偵字第8000
      號及臺灣板橋地方法院檢察署檢察官95年度偵字第14060
      號聲請簡易判決處刑書在卷可參，是被告竊取財物之金額
      非鉅，亦難認被告係賴竊盜維生，而有反覆實施竊盜犯行
      之可能，是無依竊盜犯贓物犯保安處分條例併予宣告強制
      工作之必要。
（六）末以，扣案之刀片1 片，為被告所有供犯罪所用之物，業
      據被告供陳在卷，應依刑法第38條第1 項第2 款及第3 項
      前段之規定，宣告沒收。
據上論斷，依刑事訴訟法第273 條之1 第1 項、第299 條第1 項
前段，刑法第321 條第1 項第3 款、第6 款、第38條第1 項第2
款，判決如主文。
本案經檢察官丙○○到庭執行職務。
中    華    民    國    95    年    10    月    30    日
                  刑事第五庭法    官  邰婉玲
以上正本證明與原本無異。
對於本件判決如有不服，應於收受送達後10日內，向本院提出上
訴書狀，上訴於臺灣高等法院，並按他造當事人之人數附具繕本
。
中    華    民    國    95    年    10    月    30    日
                            書 記 官  林建清
附錄所犯法條：刑法第321條第1項第3款、第6款。
中華民國刑法第321條第1項第3款、第6款─
（加重竊盜罪）
犯竊盜罪而有下列情形者，處 6 月以上、 5 年以下有期徒刑：
三.攜帶兇器而犯之者。
六.在車站或埠頭而犯之者。


司法院資訊處製作；財團法人民間司法改革基金會備份。
